【裁判字號】    98,司,115
【裁判日期】    980527
【裁判案由】    選派清算人
【裁判全文】
臺灣桃園地方法院民事裁定98年度司字第115號
聲  請  人  甲○○
相  對  人  寶麗覆膜有限公司
上列當事人間聲請選派清算人事件，本院裁定如下：
    主  文
選派甲○○（住高雄市○○區○○路312 號16樓之2） 為寶麗覆
膜有限公司之清算人。
聲請程序費用由寶麗覆膜有限公司負擔。
    理  由
一、按解散之公司，除因合併、破產而解散者外，應行清算；而
    有限公司清算，準用無限公司有關之規定；又無限公司不能
    依公司法第79條規定定其清算人時，法院得因利害關係人之
    聲請，選派清算人，公司法第24條、第113 條、第81條分別
    定有明文。
二、本件聲請意旨略以：寶麗覆膜有限公司（統一編號：000000
    00，設桃園縣龜山鄉○○路520 巷5 弄1 號）於民國93年4
    月8 日核准設立，置董事、股東各一人，董事為印尼籍之馬
    羚銘，其出資300 萬元，股東為聲請人甲○○，出資200 萬
    元。公司設立後由董事馬羚銘負責執行業務，聲請人則未參
    與公司之經營。然自94年間起董事馬羚銘即未告知聲請人公
    司之營運狀況，亦不提供公司之表冊、帳簿等文件予聲請人
    ，甚而於94年12月離境，迨98年3 月聲請人始知悉公司業經
    經濟部於98年3 月19日以經授中字第09834034360 號函廢止
    登記，依公司法第26條之1 、第24條規定，應行清算程序。
    寶麗覆膜有限公司章程未特別規定清算人之選任，且因董事
    馬羚銘已離境，無法以全體股東為清算人，聲請人為利害關
    係人，且願任清算人，爰依公司法第81條、113 條規定聲請
    選派清算人等語，並提出公司變更登記表、經濟部函、護照
    影本等為證。
三、經查，寶麗覆膜有限公司經主管機關經濟部於98年3 月19日
    經授中字第09834034360 號函命令廢止，有公司基本資料查
    詢表1 份在卷可稽，依公司法第26條之1 準用同法第24條規
    定，寶麗覆膜有限公司應行清算程序。寶麗覆膜有限公司有
    董事馬羚銘及股東甲○○，而董事馬羚銘為印尼國籍，聲請
    人甲○○雖主張馬羚銘已於94年12月離境，惟經本院查詢聲
    請人所提「馬羚銘」護照影本，依護照上之姓名、護照號碼
    查詢，並無該員之入出境紀錄，有法務部入出境資訊連結作
    業查詢表一份存卷可稽，則聲請人主張董事馬羚銘行方不明
    無法聯繫，而無法由全體股東為清算人乙節，應可採信；再
    寶麗覆膜有限公司之章程並無選任清算人之特別規定，有公
    司章程一份附卷可稽，則聲請人以寶麗覆膜有限公司無法依
    公司法第79條規定產生清算人，應屬實情。本院審酌聲請人
    為公司股東，為利害關係人，其對公司之資產、業務及會計
    事項應有一定之認識，且聲請人陳明願任清算人，爰選派聲
    請人甲○○為寶麗覆膜有限公司之清算人。
四、依公司法第81條，非訟事件法第175 條第3 項裁定如主文。
中    華    民    國    98    年    5     月    27    日
                  民事第三庭    法  官  黃斯偉
以上正本係照原本作成
本裁定不得聲明不服
中    華    民    國    98    年    6     月    1     日
                                書記官  伍幸怡


司法院資訊處製作；財團法人民間司法改革基金會備份。
